【裁判字號】    95,易,2246
【裁判日期】    951127
【裁判案由】    竊盜
【裁判全文】
臺灣臺北地方法院刑事判決              95年度易字第2246號
公  訴  人  臺灣臺北地方法院檢察署檢察官
被      告  戊○○
                    （另案執行中）
上列被告因竊盜案件，經檢察官提起公訴（95年度偵字第11732
號），因被告於準備程序中就犯罪事實為有罪之陳述，經本院合
議庭裁定由受命法官獨任進行簡式審判程序審理，本院判決如下
：
    主  文
戊○○共同連續攜帶兇器、毀越門扇竊盜，處有期徒刑壹年貳月
。扣案老虎鉗參支、螺絲起子壹支、刮刀壹支，均沒收。
    事  實
一、戊○○前因竊盜案件，經本院於民國95年2 月27日以95年易
    字第71號判處有期徒刑6月，於同年3月27日判決確定（未構
    成累犯），猶不知悔改，與己○○、乙○○（嗣二人到案後
    審結）均係友人關係，竟共同基於意圖為自己不法所有之概
    括犯意聯絡，先由己○○、戊○○分別於95年3月24日起至3
    月27日止、3月28日起至3月29日止，至不知情之徐揚勝所經
    營之鴻泰汽車租賃公司（設台北縣中和市○○○路77號）以
    每日新台幣（下同）1,800元之代價，租用車號9530-DK號自
    小客車使用，再於如附表編號一至四所示之時間，至如附表
    編號一至四所示之學校內，以附表編號一至四所示方法竊取
    如附表編號一、三、四所示之財物，得手後將現金與變賣所
    得財物朋分花用。嗣經警循線追查，始悉上情。
二、案經臺北市政府警察局移送臺灣臺北地方法院檢察署檢察官
    偵查起訴。
    理  由
一、上揭事實，業據被告戊○○於警詢、偵訊及本院審理時均供
    承不諱，核與共同被告己○○、證人即鴻泰汽車租賃公司負
    責人徐揚勝於警詢、偵訊時供稱與證稱之情節均相符，並有
    汽車租借合約書、出租記錄在卷可稽。又就如附表編號一犯
    罪事實部分，核與證人即被害學校學務主任丙○○於警詢時
    證述之情節相符，並有新店國小照片11張在卷可稽；就如附
    表編號三犯罪事實部分，核與證人即被害學校總務主任甲○○於警詢時證述之情節相符，並有扣案老虎鉗3 支、螺絲起
    子1支、刮刀1支等物可資佐證；就如附表編號四犯罪事實部
    分，核與證人即被害學校員工丁○○、證人即現場目擊者劉
    陳珍妹於警詢時分別證述之情節均相符，並有現場照片12張
    、監視器翻拍照片4 張等件在卷可佐。綜此，由上開證人證
    詞及證物等補強證據，足證被告戊○○於警詢、偵訊及本院
    審理中所為前開任意性自白具有相當程度之真實性，而使本
    院確信被告戊○○前述自白核與事實相符。是本件事證明確
    ，被告戊○○犯行堪以認定，應予依法論科。
二、查被告行為後，刑法業經立法院通過修正，於94年2月2日經
    總統公布修正，並自95年7月1日生效。按行為後法律有變更
    者，適用行為時之法律，但行為後之法律有利於行為人者，
    適用最有利於行為人之法律，現行刑法第2條第1項定有明文
    。此條規定乃與刑法第1 條罪刑法定主義契合，而貫徹法律
    禁止溯及既往原則，係規範行為後法律變更所生新舊法律比
    較適用之準據法，是刑法第2條本身雖經修正，但刑法第2條
    既屬適用法律之準據法，本身尚無比較新舊法之問題，應一
    律適用裁判時之現行刑法第2 條規定以決定適用之刑罰法律
    ，先予辨明。又以本次刑法修正之比較新舊法，應就罪刑有
    關之共犯、未遂犯、想像競合犯、牽連犯、連續犯、結合犯
    ，以及累犯加重、自首減輕暨其他法定加減原因（如身分加
    減）與加減例等一切情形，綜其全部罪刑之結果而為比較（
    最高法院95年5月23日95年度第8次刑庭會議決議可資參照）
    。經查：(一)共同正犯部分，新法將原刑法第28條「共同實施
    犯罪」之規定，修正為「共同實行犯罪」，舊法對於被告戊○○並無不利；(二)連續犯部分，新法刪除第56條關於連續犯
    之規定，將連續數行為而犯同一之罪名者以一罪論之情形，
    修正為連續數行為應分論併罰，以舊法對於被告戊○○較為
    有利；(三)沒收部分，新法將原刑法第38條第2 項：「以屬於
    犯人者為限」之規定，修正為：「以屬於犯罪行為人者為限
    」，舊法對於被告戊○○並無不利。本院經綜合比較上開法
    律變更之情形，以94年2月2日修正公布前之規定對於被告戊○○較為有利，依據修正後刑法第2條第1項前段之規定，即
    應適用修正前之上開刑法規定，合先敘明。
三、按依社會通常觀念，窗戶足認係屬防盜之門扇、牆垣以外之
    安全設備，被告戊○○與共同被告己○○、乙○○或共同毀
    壞而踰越如附表所示學校之窗戶，或單純踰越如附表所示學
    校之窗戶，已使該安全設備失其防閑效用。再按刑法第321
    條第1項第3款之攜帶兇器竊盜罪，係以行為人攜帶兇器竊盜
    為其加重條件，此所謂兇器，其種類並無限制，凡客觀上足
    對人之生命、身體、安全構成威脅，具有危險性之兇器均屬
    之，且祇須行竊時攜帶此種具有危險性之兇器為已足，並不
    以攜帶之初有行兇之意圖為必要（最高法院著有79年台上字
    第5253號判例意旨可資參照），本件被告戊○○攜帶客觀上
    足供兇器使用之老虎鉗、螺絲起子及刮刀持往竊盜，即該當
    攜帶兇器竊盜罪。核被告戊○○所為如附表編號一之犯行，
    係犯刑法第321條第1項第2款、第4款之加重竊盜罪；所為如
    附表編號二之犯行，係犯刑法第321條第1項第4 款之加重竊
    盜未遂罪；所為如附表編號三之犯行，係犯刑法第321條第1
    項第2款、第3款之加重竊盜罪；所為如附表編號四之犯行，
    係犯刑法第321條第1項第2款之加重竊盜罪。被告戊○○與
    被告己○○、乙○○共同為如附表所示之犯行，彼等有犯意
    之聯絡及行為之分擔，為共同正犯。又被告戊○○多次為加
    重竊盜之行為，時間緊接，方法相同，所犯係構成要件相同
    之罪，應依修正前刑法第56條之規定，以連續犯論，並從較
    重論以刑法第321條第1項第2款、第3款之共同連續攜帶兇器
    、毀越門扇而犯竊盜罪。爰審酌：被告戊○○係國中肄業之
    學歷，智識程度非高，年未滿20歲，正值青春歲月年華之際
    ，不思戮力上進求學或謀得一技之長，僅因貪圖自己之利益
    及滿足自身之物欲需求，即連續竊取學校財物之犯罪動機與
    目的；又持客觀上可供兇器使用之物，於夜間破壞學校門扇
    後，進入辦公室內竊取價值非低之公用財物，所為將嚴重危
    害社會秩序之犯罪手段與危害程度；以及被告於警詢、偵訊
    及本院審理時均能坦承犯行，尚稱有悔意之犯後態度等一切
    情狀，從重量處如主文所示之刑，以示懲儆。再被告戊○○
    年未滿20歲，雖有如事實欄所載之竊盜前科，但尚未經執行
    ，且仍以從事機車修理為業，即無具體事實證明被告戊○○
    有犯罪之惡習及慣行，即與竊盜犯贓物犯保安處分條例第3
    條第1項之要件不符；又被告戊○○既無犯罪之習慣，亦無
    因遊蕩或懶惰成習而犯罪之情形，業如前述，顯亦無從依刑
    法第90條之規定，宣告其於刑之執行完畢或赦免後，令入勞
    動場所強制工作。是應認公訴人聲請併宣告被告強制工作之
    請求，容有未洽，併此敘明。至扣案之老虎鉗3 支、螺絲起
    子1支、刮刀1支等物，係被告戊○○所有供加重竊盜所用之
    物，應依刑法第38條第1項第2款規定宣告沒收。
據上論結，應依刑事訴訟法第273條之1第1項、第299條第1 項前
段，刑法第2條第1項前段、第321條第1項第2、3、4款、第2項，
94年2月2日修正公布前刑法第28條、第56條、第26條第1項、第
38條第1項第2款，判決如主文。
本案經檢察官於知慶到庭執行職務。
中    華    民    國    95    年    11    月    27    日
                  刑事第六庭    法  官  林孟皇
本正本證明與原本無異。
如不服本判決，應於判決送達後10日內向本院提出上訴狀（應抄
附繕本）。告訴人或被害人如對於本判決不服者，應具備理由請
求檢察官上訴，其上訴期間之計算係以檢察官收受判決正本之日
期為準。
                                書記官  宋德華
中    華    民    國    95    年    11    月    27    日
附錄本案論罪科刑法條全文：
中華民國刑法第321條（加重竊盜罪）
犯竊盜罪而有左列情形之一者，處六月以上、五年以下有期徒刑
：
一、於夜間侵入住宅或有人居住之建築物、船艦或隱匿其內而犯
    之者。
二、毀越門扇、牆垣或其他安全設備而犯之者。
三、攜帶兇器而犯之者。
四、結夥三人以上而犯之者。
五、乘火災、水災或其他災害之際而犯之者。
六、在車站或埠頭而犯之者。
前項之未遂犯罰之。
附表：
┌──┬───┬───┬────┬────┬──────┐
│編號│時間  │地點  │參與人  │  方法  │所竊財物    │
├──┼───┼───┼────┼────┼──────┤
│ 一 │95年3 │台北縣│戊○○、│乙○○把│電腦主機2台 │
│    │月25日│新店市│己○○、│風，廖浩│、液晶螢幕3 │
│    │凌晨2 │新店路│乙○○  │宇與鄧志│台、數位相機│
│    │時15分│2號（ │        │弘將玻璃│1台、現金600│
│    │許    │新店國│        │窗外層之│0元         │
│    │      │小）  │        │花格鋁防│            │
│    │      │      │        │護窗整組│            │
│    │      │      │        │拆卸後，│            │
│    │      │      │        │打開未上│            │
│    │      │      │        │鎖玻璃窗│            │
│    │      │      │        │竊取財物│            │
├──┼───┼───┼────┼────┼──────┤
│ 二 │95年3 │台北縣│戊○○、│三人共同│無          │
│    │月26日│土城市│己○○、│進入，發│            │
│    │凌晨0 │金城路│乙○○  │現玻璃、│            │
│    │時許  │二段  │        │鋁窗已遭│            │
│    │      │356號 │        │破壞，未│            │
│    │      │（清水│        │竊得財物│            │
│    │      │國小）│        │即離去  │            │
├──┼───┼───┼────┼────┼──────┤
│ 三 │95年3 │台北縣│戊○○、│戊○○持│主機1台、液 │
│    │月27日│三重市│己○○、│客觀上可│晶螢幕1台、 │
│    │凌晨2 │集美街│        │為兇器之│數位相機1台 │
│    │時許  │10號（│        │老虎鉗3 │、隨身碟4個 │
│    │      │集美國│        │支、螺絲│、現金2500元│
│    │      │小）  │        │起子1支 │            │
│    │      │      │        │、刮刀1 │            │
│    │      │      │        │支由右側│            │
│    │      │      │        │圍牆跳進│            │
│    │      │      │        │校園，打│            │
│    │      │      │        │破1樓玻 │            │
│    │      │      │        │璃窗後侵│            │
│    │      │      │        │入1樓教 │            │
│    │      │      │        │室內以及│            │
│    │      │      │        │卸下總務│            │
│    │      │      │        │處氣窗侵│            │
│    │      │      │        │入竊取財│            │
│    │      │      │        │物      │            │
├──┼───┼───┼────┼────┼──────┤
│ 四 │95年3 │台北市│戊○○、│沿1樓門 │攝影機1台、 │
│    │月27日│文山區│己○○  │窗及水管│電腦主機1台 │
│    │凌晨4 │辛亥路│        │爬上2樓 │、液晶螢幕2 │
│    │時許  │四段  │        │教室，破│台、數位相機│
│    │      │103號 │        │壞教室窗│3台、現金2萬│
│    │      │（辛亥│        │戶後跳入│元          │
│    │      │國小）│        │竊取財物│            │
└──┴───┴───┴────┴────┴──────┘


司法院資訊處製作；財團法人民間司法改革基金會備份。
